高雄高等行政法院裁定
　　　　　　　　　　　　　　　 九十四年度訴字第四二六號
原　　　告　甲○○
被　　　告　台南市政府
代　表　人　乙○○市長
上列當事人間因國有眷舍事件，原告不服內政部中華民國九十四
年五月四日台內訴字第０九四０００三三八八號訴願決定，提起
行政訴訟。本院裁定如下：
　　主  文
原告之訴駁回。
訴訟費用由原告負擔。
　　理  由
一、按訴訟事件不屬行政法院之權限者，行政法院應以裁定駁回
    之，行政訴訟法第一百零七條第一項第一款定有明文。又同
    法第二條規定：「公法上之爭議，除法律別有規定外，得依
    本法提起行起政訴訟。」故得提起行政訴訟者，限於公法上
    爭議之事件；若係基於私法上之原因而生之爭執，因屬私法
    上之爭議，應向普通法院提起訴訟謀求解決，並不得循行政
    爭訟程序請求救濟。
二、本件原告起訴略以：原告於民國（下同）三十八年來台，任
    職台灣保安司令部陸軍上尉，續任台東縣、基隆市、高雄市
    、台南市民防指揮部縣、市長指揮官管制中心主任。自成家
    後進住台北市○○○路○段一六五巷六０之二衖克難丙村九
    號。嗣奉令退休住居台南市○區○○街一之二三號，三房二
    廳及庭院約十坪左右，均屬公家宿舍，有戶籍謄本二份可憑
    。來台後五十幾年，無一天自費租用民間宿舍，上情均屬實
    在。為維護原告現居人之權利或利益，乃訴請判決撤銷訴願
    決及原處分；被告應分配原告三房二廳之宿舍或給予同等價
    額。
三、按因任職關係獲准配住宿舍，係屬使用借貸之性質，為私法
    關係，是關於眷舍之借貸事項發生爭執，縱為公有眷舍，仍
    屬私權爭議，最高行政法院九十年度裁字第一四八號裁定、
    最高法院四十四年台上字第八０二號及九十一年台上字第一
    九二六號判例可資參照。經查，原告現居住之台南市○○街
    一之二三號，為被告經管之宿舍，被告因辦理東區公五八公
    園工程，擬拆除台南市○區○○街一之七號等十七戶宿舍，
    且因該十七戶宿舍已超過使用年限，房屋價值未達新台幣五
    百萬元，被告依規定報廢，並於九十三年十月二十八日以南
    市建公字第０九三四一０五八七一０號函通知原告於九十三
    年十一月二十八日前完成搬遷後再至被告處辦理搬遷補助費
    等領取手續。原告不服，提起訴願，遭內政部訴願決定不受
    理等情，有上開九十三年十月二十八日南市建公字第０九三
    四一０五八七一０號函、訴願決定書等附於訴願卷可稽。足
    見，本件原告係因使用公有宿舍而生爭執，屬私法上之使用
    借貸關係，揆諸上揭說明，本件係屬私權關係之爭執，而非
    公法爭議事項，自應循民事訴訟途徑解決，本院並無審判權
    。訴願決定由程序上為不受理之決定，即無不合。原告提起
    本件行政訴訟，自難認為合法，應予駁回。又原告之訴，既
    經本院從程序上予以駁回，其實體上之主張，自無庸審究，
    併此說明。
四、依行政訴訟法第一百零七條第一項第一款、第一百零四條、
    民事訴訟法第九十五條、第七十八條，裁定如主文。
中　　華　　民　　國　九十四　年　　八　　月　 十六 　日
                  第二庭審判長法  官　呂佳徵
                              法  官　林勇奮
                              法  官　蘇秋津
以上正本係照原本作成。
如不服本裁定，應於裁定送達後十日內以書狀敘明理由，經本院
向最高行政法院提出抗告（須按對造人數附具繕本）；並應預繳
送達用掛號郵票六份（每份三十四元）。
中　　華　　民　　國　九十四　年　　八　　月　 十六 　日
　　　　　　　　　　　　　　　書記官  陳嬿如
